臺灣嘉義地方法院刑事裁定
111年度聲字第798號
聲  請  人  臺灣嘉義地方檢察署檢察官
受  刑  人  林嘉成

上列聲請人因受刑人數罪併罰有二裁判以上，聲請定其應執行之
刑（111年度執字第2813號），本院裁定如下：
    主  文
林嘉成所犯如附表所示各罪所處之刑，應執行有期徒刑肆年參月
。
    理  由
一、聲請意旨略以：受刑人林嘉成因犯藥事法等案件，先後經法
    院判決確定如附表，應依刑法第53條及第51條第5款定其應
    執行之刑，爰依刑事訴訟法第477條第1項聲請裁定等語。
二、裁判確定前犯數罪者，併合處罰之。但有下列情形之一者，
    不在此限：一、得易科罰金之罪與不得易科罰金之罪。二、
    得易科罰金之罪與不得易服社會勞動之罪。三、得易服社會
    勞動之罪與不得易科罰金之罪。四、得易服社會勞動之罪與
    不得易服社會勞動之罪。前項但書情形，受刑人請求檢察官
    聲請定應執行刑者，依第51條規定定之；數罪併罰，分別宣
    告其罪之刑，依下列各款定其應執行者：五、宣告多數有期
    徒刑者，於各刑中之最長期以上，各刑合併之刑期以下，定
    其刑期。但不得逾30年；數罪併罰，有二裁判以上者，依第
    51條之規定，定其應執行之刑，刑法第50條第1項、第2項、
    第51條第5款及第53條分別定有明文。又數罪併罰，應依分
    別宣告其罪之刑為基礎，定其應執行刑，此觀刑法第51條規
    定自明，故一裁判宣告數罪之刑，雖曾經定其執行刑，但如
    再與其他裁判宣告之刑定其執行刑時，前定之執行刑當然失
    效，仍應以其各罪宣告之刑為基礎，定其執行刑，不得以前
    之執行刑為基礎，以與後裁判宣告之刑，定其執行刑。又法
    律上屬於自由裁量之事項，有其外部性界限及內部性界限，
    並非概無拘束。依據法律之具體規定，法院應在其範圍選擇
    為適當之裁判者，為外部性界限；而法院為裁判時，應考量
    法律之目的，及法律秩序之理念所在者，為內部性界限。法
    院為裁判時，二者均不得有所踰越。在數罪併罰，有二裁判
    以上，定其應執行之刑時，固屬於法院自由裁量之事項，然
    仍應受前揭外部性界限及內部性界限之拘束，此有最高法院
    83年度台抗字第502號裁定、93年度台非字第192號判決意旨
    可資參照。
三、經查，受刑人因違反毒品危害防制條例等案件，經法院先後
    判處如附表所示之刑確定，其中受刑人所犯如附表編號一至
    三所示之罪屬不得易科罰金且不得易服社會勞動之罪，如附
    表編號四所示之罪屬得易科罰金之罪，如附表編號五所示之
    罪屬不得易科罰金之罪然得易服社會勞動之罪，而上開五罪
    復經受刑人請求定應執行刑，有各該判決書、臺灣高等法院
    被告前案紀錄表、臺灣嘉義地方檢察署定刑聲請書等件在卷
    可稽，經核與前開併合處罰之要件相符，茲檢察官依受刑人
    之請求向本院聲請就附表所示五罪定應執行刑，本院審核認
    聲請為正當，爰審酌如附表編號一至三所示各罪之犯罪型態
    、手段、所侵害之法益及不法內涵相類，責任非難重複之程
    度較高，且與如附表編號五所示之罪之罪質相近，然與如附
    表編號四所示之罪屬不同之犯罪類型、各罪間之犯罪時間間
    隔等情狀之整體非難評價程度，定其應執行之刑如主文所示
    。至如附表編號一至三所示之罪，雖有如附表備註欄所示前
    經法院定應執行刑確定之情形，然依據上開說明，本院仍應
    更定其應執行刑，惟應受內部界限之拘束，附此敘明。
四、依刑事訴訟法第477條第1項，刑法第50條第2項、第53條、
    第51條第5款，裁定如主文。
中　　華　　民　　國　　111 　年　　9 　　月　　30　　日
           　　　 刑事第二庭  法　官  官怡臻 
上列正本證明與原本無異。
如不服本裁定，應於裁定送達後5 日內向本院提出抗告狀（應附
繕本）。
中　　華　　民　　國　　111 　年　　9 　　月　　30　　日
                          　　書記官　李彥廷
附表：
編號  一 二 三 罪名  毒品危害防制條例 毒品危害防制條例 毒品危害防制條例 宣告刑  有期徒刑3年7月 有期徒刑3年7月 有期徒刑3年8月 犯罪日期  109年10月26日 109年11月8日 109年12月1日 偵 查 機關 臺灣嘉義地方檢察署 臺灣嘉義地方檢察署 臺灣嘉義地方檢察署  案號 110年度偵字第6880號 110年度偵字第6880號 110年度偵字第6880號 最後 事實 審 法院 臺灣嘉義地方法院 臺灣嘉義地方法院 臺灣嘉義地方法院  案號 110年度訴字第523號 110年度訴字第523號 110年度訴字第523號  判決日期 111年3月7日 111年3月7日 111年3月7日 確定 判 決 法院 臺灣嘉義地方法院 臺灣嘉義地方法院 臺灣嘉義地方法院  案號 110年度訴字第523號 110年度訴字第523號 110年度訴字第523號  確定日期 111年4月6日 111年4月6日 111年4月6日 備註  如附表編號一至三所示之罪，經本院以110年度訴字第523號判決定其應執行刑為有期徒刑4年確定。   

編號  四 五         (以下空白) 罪名  過失傷害 藥事法  宣告刑  有期徒刑4月，如易科罰金，以新臺幣1,000元折算1日 有期徒刑2月  犯罪日期  109年11月9日 111年2月8日  偵 查 機關 臺灣雲林地方檢察署 臺灣嘉義地方檢察署   案號 110年度調偵字第307號 111年度偵字第3161、5510號  最 後 事 實 審 法院 臺灣雲林地方法院（聲請書誤載為臺灣嘉義地方法院，應予更正） 臺灣嘉義地方法院   案號 111年度交簡字第9號 111年度嘉簡字第692號   判決日期 111年3月31日 111年7月20日  確定 判 決 法院 臺灣雲林地方法院 臺灣嘉義地方法院   案號 111年度交簡字第9號 111年度嘉簡字第692號   確定日期 111年5月5日 111年8月23日